# 合并报表收入成本的抵销问题

提问人：qiangman0420 时间：2016-06-24 13:30:03
跪求各位路过的大神：
企业A，将货物卖给B企业，向B企业开具了发票。B企业向A企业支付了货款后，又以略高于进价的价格将该笔货物卖给A企业设在香港的全资子公司C，并向B企业开具了发票。C公司向B企业支付货款，再将该笔货物卖给客户。
之所以进行这样的安排，是因为B企业在办理出口退税方面有资源优势，由其办理出口与A企业自身直接出口相比，B企业办理出口具有办理手续快，出口退税到款快等优势。
请问合并报表中，上述AB之间的销售与BC之间的销售是否需要抵销？

回答人：chenyiwei
从你说的情况看，这里的几个交易步骤很可能是一开始就协商好的，特别是下一步交易中的买方（香港公司C）以及B对C的销售价格（略高于买价，差额可视作手续费），因此构成一揽子交易的可能性很大。在一揽子交易的情况下，需作为一个整体考虑其会计处理，也就是相当于B为A代办出口退税以获取佣金。这样就不应分别作为采购和销售两笔业务分别进行会计处理，而只能是一项提供劳务以赚取佣金的业务，应按净额法确认收入，各笔款项的收付（除了构成本企业佣金收入的部分以外）应直接通过往来科目核算，不确认收入和成本。